【裁判字號】    99,易,1565
【裁判日期】    990621
【裁判案由】    毒品危害防制條例
【裁判全文】
臺灣板橋地方法院刑事判決              99年度易字第1565號
公  訴  人  臺灣板橋地方法院檢察署檢察官
被      告  甲○○
上列被告因毒品危害防制條例案件，經檢察官提起公訴（99年度
毒偵字第3772號），本院裁定改依簡式審判程序，判決如下：
    主  文
甲○○施用第二級毒品，累犯，處有期徒刑陸月，如易科罰金，
以新臺幣壹仟元折算壹日。
    事  實
一、甲○○前於民國91年間因施用毒品案件，經本院以91年度毒
    聲字第3611號裁定送觀察、勒戒後，因認無繼續施用毒品之
    傾向，而於91年11月22日執行完畢釋放，並經臺灣板橋地方
    法院檢察署檢察官以91年度毒偵字第3675號為不起訴處分確
    定。又於前述觀察、勒戒執行完畢釋放後5 年內之95年間因
    犯施用第二級毒品罪，經本院以95年度簡字第3454號判決判
    處有期徒刑3 月確定。另於96年間再犯施用第二級毒品罪，
    經本院以96年度簡字第8276號判決判處有期徒刑5 月確定，
    並於97年4 月28日易科罰金執行完畢。復於98年間因犯施用
    第一、二毒品罪，經本院先後以98年度訴字第3334號、98年
    度訴字第4254號判決分別判處有期徒刑10月、8 月（應執行
    有期徒刑1 年2 月）、1 年1 月，經提起上訴後，均由臺灣
    高等法院判決駁回上訴而確定。
二、詎仍不知悛悔，於前開觀察、勒戒執行完畢釋放後5 年內之
    95年間及96、98年間，屢因犯施用毒品罪而遭本院以前揭判
    決判處有罪確定後，明知甲基安非他命係屬毒品危害防制條
    例第2 條第2 項第2 款所定之第二級毒品，不得持有、施用
    ，竟基於施用第二級毒品甲基安非他命之犯意，於99年3 月
    27日晚間某時許，在臺北縣土城市○○街103 號2 樓之住處
    內，以將甲基安非他命置於玻璃球內以火燒烤後，用鼻子吸
    食煙霧之方式，施用甲基安非他命乙次。嗣於99年3 月28日
    18時20分許，在上址住處內為警查獲，再採集其尿液送驗後
    ，檢驗結果呈甲基安非他命之陽性反應，而查悉上情。
三、案經臺北市政府警察局大同分局報告臺灣板橋地方法院檢察
    署檢察官偵查起訴。
    理  由
一、被告甲○○所犯並非死刑、無期徒刑、最輕本刑為三年以上
    有徒刑之罪或高等法院管轄第一審案件，而其於準備程序進
    行中，被告先就被訴事實為有罪之陳述，經法官告知簡式審
    判程序之旨，並聽取公訴人及被告之意見後，本院認適宜改
    依簡式審判程序進行，爰裁定進行簡式審判程序，合先敘明
    。
二、上揭事實，業據被告於審理時坦承不諱，且被告為警查獲後
    所採集之尿液，經送台灣尖端先進生技醫藥股份有限公司檢
    驗結果，確呈甲基安非他命陽性反應，有該公司99年4 月14
    日濫用藥物檢驗報告（檢體編號：038226號）、臺北市政府
    警察局偵辦毒品案件尿液檢體委驗單各1 紙在卷可稽。足徵
    被告之自白與事實相符，堪以採信。是本案事證明確，被告
    施用第二級毒品甲基安非他命之犯行，洵堪認定。
三、按毒品危害防制條例前於92年7 月9 日修正公布，自93年1
    月9 日施行，觀之該條例第20條、第23條之立法理由，修正
    後毒品危害防制條例就施用毒品者，只於「初犯」及「5 年
    後再犯」二種情形，有其追訴條件之限制，即須於初犯經觀
    察、勒戒或強制戒治釋放後，5 年內均無施用毒品之行為，
    始能認其前所實施之觀察、勒戒或強制戒治已足遮斷毒癮，
    而得於5 年後再犯時，再予適用初犯之規定，重行觀察、勒
    戒等程序。倘5 年內已經再犯，被依法追訴處罰，縱其第3
    次（或第3 次以上）施用毒品之時間在初犯釋放5 年以後，
    即與「5 年後再犯」之情形有別，且因已於「5 年內再犯」
    ，顯見其再犯率甚高，原實施觀察、勒戒或強制戒治，已無
    法收其實效，而無5 年戒斷期之存在，自無再經觀察、勒戒
    及強制戒治之必要，應得逕行追訴處罰（最高法院95年5 月
    9 日95年度第7 次刑事庭會議決議參照）。經查：本件被告
    前於91年間因施用毒品案件，經本院以91年度毒聲字第3611
    號裁定送觀察、勒戒後，因認無繼續施用毒品之傾向，而於
    91年11月22日執行完畢釋放，又於前述觀察、勒戒執行完畢
    釋放後5 年內之95年間及96、98年間再分別犯施用第一、二
    毒品罪，經本院分別判處罪刑確定在案等情，有臺灣高等法
    院被告前案紀錄表1 份在卷可憑，是依上開說明，被告於前
    述觀察、勒戒執行完畢釋放後5 年內，再犯施用毒品罪，經
    本院判決有罪確定後，復犯本件施用毒品之犯行，本件犯行
    距前揭觀察、勒戒執行完畢釋放後雖逾5 年，惟核與毒品危
    害防制條例第20條第3 項所定「5 年後再犯」之立法意旨不
    符，揆諸上開說明，仍應予追訴、處罰。
四、核被告所為施用毒品甲基安非他命之行為，係犯毒品危害防
    制條例第10條第2 項之施用第二級毒品甲基安非他命罪。其
    持有毒品甲基安非他命之低度行為，為其施用甲基安非他命
    之高度行為所吸收，不另論罪。再被告有事實欄所載之前科
    紀錄，於97年4 月28日執行完畢，此有上開被告前案紀錄表
    在卷可考，其於受有期徒刑之刑執行完畢後，5 年以內故意
    再犯本件有期徒刑以上之罪，爰依刑法第47條第1 項規定論
    以累犯，並加重其刑。爰審酌被告無視毒品可能對自身及家
    庭所造成之戕害，及對社會治安形成之潛在危險，屢犯施用
    毒品之罪，足見其戒絕毒癮之意志不堅，本不宜寬貸，惟念
    其犯後坦承犯行，態度良好，及施用毒品乃戕害自身健康，
    尚未直接危害他人等一切情狀，量處如主文所示之刑，並諭
    知如易科罰金之折算標準，以資懲儆。
據上論斷，應依刑事訴訟法第273 條之1 第1 項、第299 條第1
項前段，毒品危害防制條例第10條第2 項，刑法第11條前段、第
47 條第1 項、第41條第1 項前段，判決如主文。
本案經檢察官陳旭華到庭執行職務。
中    華    民    國    99    年     6    月    21    日
                  刑事第十庭  法  官 鄭凱文
以上正本證明與原本無異。
如不服本判決應於收受本判決後10日內向本院提出上訴書狀，並
應敘述具體理由，如未敘述上訴理由者，應於上訴期間屆滿後20
日內補提理由書狀於本院（均須按他造當事人之人數附繕本）「
切勿逕送上級法院」。
                              書記官 陳筱惠
中    華    民    國    99    年    6     月    21    日
附錄本案論罪法條：
毒品危害防制條例第10條：
施用第一級毒品者，處6 月以上5 年以下有期徒刑。
施用第二級毒品者，處3 年以下有期徒刑。

司法院資訊處製作；財團法人民間司法改革基金會備份。
